臺灣新北地方法院板橋簡易庭小額民事判決
111年度板小字第3116號
原      告  劉文琦  
被      告  邱奕豐  


上列當事人間請求侵權行為損害賠償事件，原告提起刑事附帶民
事訴訟，經本院刑事庭移送前來（本院111年度簡附民字第84號
），經本院於民國111年11月14日言詞辯論終結，判決如下：
    主      文
被告應給付原告新臺幣壹拾萬元，及自民國一百一十一年四月一
日起至清償日止，按週年利率百分之五計算之利息。
本判決得假執行。
    事實及理由
一、原告主張：被告依一般社會生活通常經驗，可預見將自己帳
    戶提供他人使用，可能幫助不法詐欺集團詐欺財物，亦知悉
    社會上使用他人帳戶詐欺被害人將款項匯入後提領之案件層
    出不窮，如將自己所開立之金融帳戶提供他人使用，極可能
    供詐欺犯罪者用以收受詐欺取財犯罪所得，竟基於幫助詐欺
    取財之故意，於民國109年10月19日至同年11月14日間某日
    ，將其開立之淡水第一信用合作社竹圍分社帳號0000000000
    000號帳戶（下稱系爭帳戶）之存摺、提款卡，提供真實姓
    名年籍不詳之詐欺集團成員使用，嗣該詐欺集團成員取得系
    爭帳戶後，即冒充原告表哥致電原告母親，佯稱：公司急需
    資金周轉，欲向原告借款云云，致原告陷於錯誤，因而於10
    9年11月16日匯款新臺幣（下同）3萬元、3萬元、3萬元、1
    萬元共10萬元至系爭帳戶內，致原告受有10萬元之損害，爰
    依侵權行為之法律關係，請求被告賠償等語。並聲明：⒈被
    告應給付原告10萬元，及自起訴狀繕本送達翌日起至清償日
    止，按週年利率5％計算之利息。⒉願供擔保請准宣告假執行
    。
二、被告則以：我現在在監執行，無法還錢給原告等語資為抗辯
    。
三、本院之判斷：
  ㈠原告主張之事實，業經本院刑事庭以111年度金簡字第203號
    刑事判決被告犯幫助詐欺取財罪刑確定，有刑事判決可稽，
    並經本院調取該刑事案件偵審卷宗審閱屬實，且為被告所不
    爭執（見本院卷第48頁），堪信原告主張被告之上開侵權行
    為事實為真實。
  ㈡按因故意或過失，不法侵害他人之權利者，負損害賠償責任
    。違反保護他人之法律，致生損害於他人者，負賠償責任。
    數人共同不法侵害他人之權利者，連帶負損害賠償責任。不
    能知其中孰為加害人者亦同。造意人及幫助人，視為共同行
    為人，民法第184條第1項前段、第2項前段、第185條第1項
    、第2項分別定有明文。被告基於幫助詐欺取財之故意，提
    供系爭帳戶予詐欺集團成員使用，助成詐欺集團成員實現對
    於原告詐欺取財之犯罪行為，屬幫助詐欺取財之人，且其幫
    助詐欺取財之行為與原告所受損害間有相當因果關係，依上
    規定，視為共同侵權行為人，自應對原告所受損害負損害賠
    償責任，是原告請求被告賠償10萬元，自屬有據，應予准許
    。
  ㈢按給付無確定期限者，債務人於債權人得請求給付時，經其
    催告而未為給付，自受催告時起，負遲延責任。其經債權人
    起訴而送達訴狀，或依督促程序送達支付命令，或為其他相
    類之行為者，與催告有同一之效力。遲延之債務，以支付金
    錢為標的者，債權人得請求依法定利率計算之遲延利息。應
    付利息之債務，其利率未經約定，亦無法律可據者，週年利
    率為5％，民法第229條第2項、第233條第1項前段、第203條
    分別定有明文。本件係損害賠償之債，以支付金錢為標的，
    無確定期限，又未約定利率，則原告請求自起訴狀繕本送達
    翌日即111年4月1日（見附民卷第21頁）起至清償日止，按
    週年利率5％計算之遲延利息，於法有據，應予准許。
四、綜上所述，原告本於侵權行為之法律關係，請求被告給付10
    萬元，及自111年4月1日起至清償日止，按週年利率5％計算
    之利息，為有理由，應予准許。
五、本件係適用小額程序所為被告敗訴之判決，應依民事訴訟法
    第436條之20規定，職權宣告假執行。
六、本件係原告提起刑事附帶民事訴訟，經刑事庭裁定移送本庭
    審理，免納裁判費，本件訴訟中亦未生其他訴訟費用，故無
    庸諭知訴訟費用之負擔，併此敘明。　　
七、本件事證已臻明確，兩造其餘攻擊防禦方法及證據，經審酌
    後與判決之結果不生影響，爰不一一論列。
據上論結，本件原告之訴為有理由，依民事訴訟法第436條之23
、第436條第2項、第436條之20，判決如主文。
中　　華　　民　　國　　111 　年　　11　　月　　30　　日
                    臺灣新北地方法院板橋簡易庭
　　　　　　　　　　　　法  官　陳佳君
以上正本係照原本作成。
如不服本判決，僅得以判決違背法令為理由提起上訴。如提起上
訴，應於判決送達後20日內向本院提出上訴狀，並應記載上訴理
由（含原判決所違背之法令及其具體內容，及依訴訟資料可認為
原判決有違背法令之具體事實），以及按他造當事人之人數附具
繕本，亦應繳納上訴審裁判費新臺幣1,500元。倘未於上訴後20
日內提出合法上訴理由書，法院毋庸命補正，應逕以裁定駁回上
訴。
中　　華　　民　　國　　111 　年　　11　　月　　30　　日
                        書記官  李庭君